臺灣臺北地方法院民事裁定　　　　　　　　　　　　　　　九十三年度破字第四號
　　聲　請　人　彰化商業銀行股份有限公司
　　法定代理人　張伯欣
　　代　理　人　王學文
　　相　對　人　世祺股份有限公司
　　法定代理人　張朝喨
右當事人間聲請破產宣告事件，本院裁定如下：
    主      文
聲請駁回。
聲請程序費用由聲請人負擔。
    理      由
一、聲請意旨略以：相對人世祺股份有限公司（下稱世祺公司）原經營土地開發、房
    屋建築及租賃等業務，與多家金融機構有借貸授信往來，聲請人係相對人之債權
    人，相對人除對聲請人負有新台幣（下同）三億一千二百一十二萬一千四百零三
    元之借款暨利息、違約金等債務外，對與其有授信往來關係之金融機構亦欠有總
    金額二十六億九千二百三十萬零九千元之債務未清償（聲請人提出之財團法人金
    融聯合徵信中心企業授信餘額資訊所載，算式為：000000000+0000000000＝
    0000000000元），並均已遭列為逾期放款催收戶，然依財政部台北市國稅局之財
    產查詢清單，相對人之財產總價值為三億二千二百九十三萬五千二百四十二元（
    聲請人提出之財政部臺北市國稅局財產歸屬資料清單所載；算式為：
    00000000+00000000+000000000+0000000＝000000000元），並設有高額抵押權，
    顯示相對人之資產已不能清償債務；爰依破產法第一條、第五十七條、第五十八
    條規定聲請宣告世祺公司破產，提出本院九十年度執公字第一八二○○號債權憑
    證、聯合徵信中心企業授信餘額資訊、財政部台北市國稅局之財產查詢清單等影
    本各乙份為證。
二、按破產，對債務人不能清償債務者，宣告之；次按，在破產宣告前，對於債務人
    之財產有質權、抵押權或留置權者，就其財產有別除權。有別除權之債權人，不
    依破產程序而行使其權利。破產法第五十七條及第一百零八條分別定有明文。又
    稅捐之徵收，優先於普通債權，為稅捐稽徵法第六條第一項所明定，故破產宣告
    前之稅捐，屬有優先受償之破產債權。而破產程序乃為債務人在經濟發生困難，
    而無法以清償能力對全部債權人清償時，強制將全部財產依一定程序為變價及公
    平分配，使全部債權人滿足其債權為目的之一般執行程序。故聲請宣告破產事件
    ，需破產人財產扣除有別除權之債權及財團費用後，尚有餘額可供債權人分配，
    方有宣告破產之實益，倘債務人確係毫無財產可構成破產財團，或債務人之財產
    不敷清償破產財團之費用及財團之債務，無從依破產程序清理其債務時，得以無
    宣告破產之實益，裁定駁回聲請，最高法院九十一年台抗字第六十號裁定參照。
三、經查，世祺公司所有之系爭不動產，其中坐落於台北市○○區○○段二小段二八
    七地號、二八七之一地號、長安段二小段三二六七建號（門牌號：台北市○○路
    ○段二○三號三樓）等不動產業已設定本金最高限額抵押權二億元予聲請人，坐
    落於台北縣新店市○○段十之一地號、十一之一地號、十一之二地號等不動產業
    已設定本金最高限額抵押權三億六千萬元予中國人壽保險股份有限公司，坐落台
    北縣新店市○○○段八十之一地號、八一地號、一一六地號、一二一地號、一二
    二地號、一二二之一地號、一二二之二地號、一二二之三地號、一二二之四地號
    、六二六地號、六三五地號、六三五之一地號、台北縣新店市○○○段八建號（
    門牌號：台北縣新店市○○○路一巷二二號）、新店市○○○段五五一建號（門
    牌號：台北縣新店市○○路二二號）、新店市○○○段五五四建號（門牌號：台
    北縣新店市○○○路四七號）、新店市○○○段五五七建號（門牌號：台北縣新
    店市○○○路五三號）、新店市○○○段五五八建號（門牌號：台北縣新店市○
    ○○路五五號）、新店市○○○段五五九建號（門牌號：台北縣新店市○○○路
    五七號）、新店市○○○段五六一建號（門牌號：台北縣新店市○○○路六一號
    ）、新店市○○○段五六七建號（門牌號：台北縣新店市○○○路七三號）、新
    店市○○○段五八九建號（門牌號：台北縣新店市○○○路一巷四十號）、新店
    市○○○段六一八建號（門牌號：台北縣新店市○○○路一巷二十六號）、新店
    市○○○段六二四建號（門牌號：台北縣新店市○○○路九號）、新店市○○○
    段六二五建號（門牌號：台北縣新店市○○○路九號二樓）、新店市○○○段六
    二七建號（門牌號：台北縣新店市○○○路十一號）、新店市○○○段六二八建
    號（門牌號：台北縣新店市○○○路十一號二樓）、新店市○○○段六三一建號
    （門牌號：台北縣新店市○○○路十三號二樓）、新店市○○○段六三三建號（
    門牌號：台北縣新店市○○○路十五號）、新店市○○○段六三四建號（門牌號
    ：台北縣新店市○○○路十五號二樓）、新店市○○○段六三六建號（門牌號：
    台北縣新店市○○○路一巷十三號之二）、新店市○○○段六五一建號（門牌號
    ：台北縣新店市○○○路一巷十七號之一）、新店市○○○段六五三建號（門牌
    號：台北縣新店市○○○路一巷十七號之二號）、新店市○○○段六五四建號（
    門牌號：台北縣新店市○○○路一巷十七號之三號）、新店市○○○段六五五建
    號（門牌號：台北縣新店市○○○路一巷十七號之三號二樓）、新店市○○○段
    六五六建號（門牌號：台北縣新店市○○○路一巷十七號之四號）、新店市○○
    ○段六五七建號（門牌號：台北縣新店市○○○路一巷十七號之四號二樓）等不
    動產業已設定本金最高限額抵押權四億零八百萬元予新盛資產管理股份有限公司
    ，坐落台北縣新店市○○○段一二二之四地號之不動產，另分別設定本金最高限
    額抵押權一千二百六十萬元予台北國際商業銀行股份有限公司、二千一百萬元暨
    一千零八十萬元予華泰商業銀行股份有限公司，前開世祺公司設定抵押權之不動
    產，其價值依財政部台北市國稅局核定之現值金額，均不足支付所擔保之高額債
    權，故該設有抵押權之不動產，即無剩餘價值可言。
四、相對人世祺公司其餘未設定抵押權之不動產台中市○○區○○段五五二、六三○
    地號、台北縣新店市○○○段五八之一、五八之四、二九○之二、三○二之八、
    四二四、四三四、四四二、四四七之一、四六五、五二五之四、五二九、五五九
    之一、五七一、五七五之二、五九○之五、五九○之七、五九○之八、六二五地
    號價值計為三千一百二十二萬八千二百十四元（其計算之依據為財政部台北市國
    稅局核定之房地現值金額，依序162000+948000+0000000+0000000+0000000+3348
    50+00000 00+00000 00+00000000+75991+774137+57196+992966+0000000+324352
    +955137+49413+854 32+0000000000＝00000000)，未設定抵押權之建物門牌號台
    中市○○街一六二之一地下層、台北縣新店市○○○路一巷十三號一樓、二樓、
    台北縣新店市○○○路一巷三十號、四十號、台北縣新店市○○○路六十三號、
    台北縣華城二路五巷三號、台北縣新店市○○○路十六號、十八號、台北縣新店
    市○○○路七巷一號、二巷九號、台北縣新店市○○○路二二號價值計為三千五
    百七十九萬九千七百十四元（324100+198100+271500+330400+313600+222900+38
    6500+33 3600+331100+000 0000+ 421000+683300＝00000000）。
五、又相對人世祺公司所持有國產汽車股分有限公司八十萬股、大華建設股份有限公
    司三千二百八十四股、安信租債股份有限公司二百一十七萬四千六百零四股、禾
    和開發事業有限公司四百五十萬股、永錩保全股份有限公司七十二萬股等股票，
    此有本院依職權調閱相對人世祺公司財產所得明細表在卷可稽，其中國產汽車股
    份有限公司重整中，另其餘三家公司，本院依職權調閱該三家公司之營利事業所
    得申報損益表暨資產負債表，顯示該三家公司已申報之九十一年度或九十二年度
    之全年所得額均為負成長，是世祺公司所持有之前開四家公司股票，均已無價值
    可言。
六、綜上所述，依聲請人所提出之聯合徵信中心企授信額資訊、相對人世祺公司財政
    部台北財產查詢清單、土地暨建物謄本，本院依職權調閱相對人世祺公司財產所
    得明細表，可知其所剩資產除上述已無價值之股票及已設定高額抵押權其價值不
    足以抵償擔保債權之不動產外，世祺公司所餘有價值之資產僅為前述未設定抵押
    之不動產，其價值為六千七百零二萬七千九百二十八元，然世祺公司積欠稅款即
    高達二億九千三百一十五萬九千九百九十六元，有臺北市稅捐稽徵處九十三年六
    月十一日函、財政部臺北市國稅局中北稽徵所九十三年六月二十五日函附卷可稽
    。按稅捐之徵收，優先於普通債權，稅捐稽徵法第六條第一項定有明文，聲請人
    所剩之資產尚不足清償上開稅費，其他債權人亦無分配受償之可能，如再宣告破
    產，則須先支付依破產法第九十五條所規定之財團費用，包括破產財團之管理、
    變價及分配所生之費用、因破產債權人共同利益所需審判上之費用、破產管理人
    之報酬等財團費用後將使破產財團財產更形減少，徒始優先債權人之債權減少分
    配，而其他債權人亦不可能因此而受有分配，故難認有宣告破產之實益。揆諸前
    開說明，聲請人請求宣告世祺股份股份有限公司破產，為無理由，應予駁回。
七、依破產法第五條、民事訴訟法第九十五條、第七十八條，裁定如主文。
中　　　華　　　民　　　國　　九十三　　年　　　十二　　月　　三十    　日
                                        民事第六庭  法  官    李媛媛
正本係照原本作成
如對本裁定抗告須於裁定送達後十日內向本院提出抗告狀。
中　　　華　　　民　　　國　　九十三　　年　　　十二　　　月　三十  　　日
                                                    書記官    林秀妙
